臺灣高等法院刑事判決
111年度原上訴字第96號
上  訴  人  
即  被  告  鍾雪月



選任辯護人  劉家豪律師(法扶律師)          
上列上訴人即被告因詐欺等案件，不服臺灣臺北地方法院111年
度原訴字第1號、第2號，中華民國111年4月1日第一審判決（起
訴案號：臺灣臺北地方檢察署110年度偵字第21821號、110年度
偵字第23498號、追加起訴案號：110年度偵字第27740號），提
起上訴，本院判決如下：
    主  文
原判決撤銷。
鍾雪月犯如附表一「本院判決罪名與宣告刑」欄內所示之罪，處
如附表一「本院判決罪名與宣告刑」欄內所示之刑。應執行有期
徒刑柒月，併科罰金新臺幣伍萬元，罰金如易服勞役，以新臺幣
壹仟元折算壹日。
    犯罪事實
一、鍾雪月前於民國108年間，曾因為辦理貸款，而將其所有之
    金融帳戶交付他人而涉犯幫助詐欺取財案件，經臺灣士林地
    方檢察署檢察官以109年度偵字第5401號、第5504號為不起
    訴處分確定，而依其智識程度及一般社會生活之通常經驗，
    可知悉在正常情況下，金融帳戶具高度屬人性，有使用帳戶
    收受、提領款項需求之人，概均會以自己之金融帳戶進出，
    以避免假手他人帳戶之風險或爭議，實無委由他人提供金融
    帳戶收受款項，縱有委請他人代收款項後再予轉交之情形，
    亦會囑託有相當信任關係之人代收，其應可預見將金融帳戶
    供他人匯入來源不明之款項，或協助不熟之他人收取款項，
    之後再將該等款項轉存入他人帳戶，極有可能係為他人收取
    詐欺犯罪所得，且此等方式足以掩飾、隱匿該等詐欺犯罪所
    得之來源及去向，竟仍基於縱使如此亦不違背其本意之不確
    定故意，持其所有三星廠牌之0000000000號行動電話，連結
    登入網際網路，於社群軟體臉書（下稱臉書）上分別結識真
    實姓名、年籍不詳、自稱「Yu Chen」、「DBT」之成年人（
    無證據證明此2人有所聯絡）後，共同意圖為自己不法之所
    有，基於詐欺取財、洗錢之不確定犯意聯絡，而為下列行為
    ：
  ㈠鍾雪月於110年2月1日前某時，將其不知情男友陳文忠所申辦
    之國泰世華商業銀行帳號000000000000號帳戶（下稱國泰世
    華帳戶）提供給「DBT」（陳文忠所涉詐欺部分，業經檢察
    官以110年度偵字第21821號為不起訴處分確定），由自稱「
    Alberto Rodriguez」之人（無證據證明與DBT非同一人），
    以附表一編號1「詐騙方式」欄內所示之方式訛騙許秋美，
    致使許秋美陷於錯誤，而於附表一編號1「匯款或面交時間
    、地點」欄所示之時間、地點，匯款「遭詐騙金額」欄所示
    之款項至國泰世華帳戶內，嗣鍾雪月指示陳文忠將款項領出
    後，由鍾雪月依「DBT」指示持該等款項購買比特幣後，存
    入「DBT」所指定之比特幣帳戶，以此方式掩飾、隱匿詐欺
    犯罪所得之來源、本質及去向。
  ㈡「Yu Chen」於110年3月起，以臉書、通訊軟體LINE(下稱LIN
    E)聯繫黃寶玉，並以附表一編號2「詐騙方式」欄內所示之
    方式訛騙黃寶玉，致使黃寶玉陷於錯誤，而於附表一編號2
    「匯款或面交時間、地點」欄所示之時間、地點，交付「遭
    詐騙金額」欄所示之款項給鍾雪月，鍾雪月再將所取得之款
    項，依「Yu Chen」指示轉為比特幣後，匯入「Yu Chen」所
    指定之比特幣帳戶，以此方式掩飾、隱匿詐欺犯罪所得之來
    源、本質及去向。
  ㈢鍾雪月於110年4月9日至110年7月8日間某時，將其不知情之
    友人陳麗英所申辦之基隆市第二信用合作社帳號0000000000
    0號帳戶（下稱基隆二信帳戶）提供給「DBT」（陳麗英所涉
    詐欺部分，業經檢察官以110年度偵字第27740號為不起訴處
    分確定），由自稱「劉宏」之人（無證據證明與DBT非同一
    人）以附表一編號3「詐騙方式」欄內所示之方式訛騙徐芷
    安，致使徐芷安陷於錯誤，而於附表一編號3「匯款或面交
    時間、地點」欄所示之時間、地點，匯款「遭詐騙金額」欄
    所示之款項至基隆二信帳戶內，嗣鍾雪月指示陳麗英將款項
    領出後，由鍾雪月依「DBT」指示持該等款項購買比特幣後
    存入「DBT」所指定之比特幣帳戶，以此方式掩飾、隱匿詐
    欺犯罪所得之來源、本質及去向。
二、案經黃寶玉訴由臺北市政府警察局信義分局、徐芷安訴由桃
    園市政府警察局桃園分局，及臺北市政府警察局士林分局報
    告臺灣臺北地方檢察署（下稱臺北地檢署）檢察官偵查後起
    訴及追加起訴。
    理  由
壹、審判範圍
　　按刑事訴訟法第348條於民國110年6月16日修正公布、同年
    月18日施行，修正前規定：「上訴得對於判決之一部為之；
    未聲明為一部者，視為全部上訴。對於判決之一部上訴者，
    其有關係之部分，視為亦已上訴。」修正後則規定：「上訴
    得對於判決之一部為之。對於判決之一部上訴者，其有關係
    之部分，視為亦已上訴。但有關係之部分為無罪、免訴或不
    受理者，不在此限。上訴得明示僅就判決之刑、沒收或保安
    處分一部為之。」惟依刑事訴訟法施行法第7條之13規定「
    中華民國110年5月31日修正通過之刑事訴訟法施行前，已繫
    屬於各級法院之案件，於施行後仍適用修正前刑事訴訟法第
    348條規定；已終結或已繫屬於各級法院而未終結之案件，
    於施行後提起再審或非常上訴者，亦同。」是上訴人即被告
    鍾雪月（下稱被告）不服原審判決，就原審判決有罪部分提
    起上訴（見本院卷第35頁至第47頁），而於上開規定修正通
    過施行後之111年5月25日始繫屬於本院，依刑事訴訟法施行
    法第7條之13規定及最高法院110年度台上大字第5375號裁定
    意旨，本案上訴之效力及其範圍應依修正後刑事訴訟法第34
    8條規定以為判斷，而僅限於原判決論處罪刑之刑法第339條
    第1項之詐欺取財罪、洗錢防制14條第1項一般洗錢罪部分，
    並不及於原判決就被告被訴因於110年5月15日詐騙告訴人黃
    寶玉致使其陷於錯誤而交付三星廠牌之行動電話1具部分，
    所涉犯刑法第339條之4第1項第2款三人以上共同詐欺取財、
    洗錢防制法第14條第1項一般洗錢罪嫌所為不另為無罪之諭
    知部分，該部分自非本案審理範圍，合先敘明。
貳、證據能力部分　　
一、按被告以外之人於審判外之陳述，雖不符刑事訴訟法第159 
    條之1 至第159 條之4 之規定，而經當事人於審判程序同意
    作為證據，法院審酌該言詞陳述或書面陳述作成時之情況，
    認為適當者，亦得為證據。當事人、代理人或辯護人於法院
    調查證據時，知有第159 條第1 項不得為證據之情形，而未
    於言詞辯論終結前聲明異議者，視為有前項之同意，同法第
    159 條之5 第1 項、第2 項有明文規定。經查，本判決以下
    所引用被告鍾雪月以外之人於審判外之言詞或書面陳述，雖
    屬傳聞證據，惟檢察官、被告及其辯護人於本院準備程序中
    、審理中均同意有證據能力（見本院卷第83頁至第87頁、第
    185頁至第188頁），本院復審酌各該證據作成時之情況，尚
    無違法及證明力明顯過低之瑕疵，認以之作為證據應屬適當
    ，揆諸上開規定，本件經調查之證據，均有證據能力。
二、至於本院所引之非供述證據部分，並無證據證明係公務員違
    法取得，亦無依法應排除其證據能力之情形，應有證據能力
    。
參、實體方面
一、認定犯罪事實之理由與依據
  ㈠上揭事實，業據被告於本院審理時坦認犯行不諱，且經證人
    即被害人許秋美、證人即告訴人黃寶玉、徐芷安、證人陳文
    忠、陳麗英分別於警詢、偵查中證述明確（見臺北地檢署11
    0年度偵字第21821號偵查卷【下稱偵字第21821號偵查卷】
    第9頁至第12頁、第29頁至第33頁、第83頁至第87頁、臺北
    地檢署110年度偵字第23498號偵查卷【下稱偵字第23498號
    偵查卷】第29頁至第36頁，臺北地檢署110年度偵字第27740
    號偵查卷【下稱偵字第27740號偵查卷】第63頁至第68頁、
    第141頁至第143頁），並有附表一「相關證據出處欄」所載
    之證據資料可資佐證，足認被告前開任意性自白核與事實相
    符，應堪採信。
　㈡按行為人對於構成犯罪之事實，明知並有意使其發生者，為
    故意。行為人對於構成犯罪之事實，預見其發生而其發生並
    不違背其本意者，以故意論，刑法第13條定有明文。是故意
    之成立，不以對於構成犯罪之事實，明知並有意使其發生為
    必要，僅需對於構成犯罪之事實、結果，預見其發生，而其
    發生並不違背其本意即為已足。亦即倘行為人認識或預見其
    行為會導致某構成要件實現（結果發生），縱其並非積極欲
    求該構成要件實現（結果發生），惟為達到某種目的而仍容
    任該結果發生，亦屬法律意義上之容任或接受結果發生之「
    間接故意」，此即前揭法條所稱之「以故意論」。又金融帳
    戶事關個人財產權益之保障，且具專屬性、私密性，多僅帳
    戶管理人始能使用，縱偶有特殊情況須將帳戶出借他人作為
    收款之用，亦必係與該收受之人具相當信賴關係，並確實瞭
    解其用途，而無任意交付予真實姓名、年籍均不詳之他人使
    用之理。再者，金融帳戶之申辦無任何條件限制，一般人甚
    至可同時申設多個帳戶使用；而我國金融機構眾多，各金融
    機構除廣設分行外，並有諸多金融機構在世界各國均設有分
    部，復在便利商店、商場、公、私立機關、行號設立自動櫃
    員機，金融帳戶申請人可使用任一自動櫃員機為本行或跨行
    存、提款，亦或進行國際金融交易，均極為便利；是依一般
    人之社會生活經驗，若要以金融帳戶收取款項，多會自行申
    辦金融帳戶，以避免委託他人轉匯款項時，款項遭他人侵占
    之風險，縱非不得已需委請他人代收款項，亦會委託具有相
    當信任關係之人協助代收，故若其不利用自身金融帳戶取得
    款項，反而請不熟識之他人提供金融帳戶並委由他人提領款
    項，或請無任何信任關係之人代收款項後轉匯，就該等款項
    可能係詐欺所得等不法來源，當有合理之預期。而國內目前
    詐騙行為橫行，詐騙集團為掩飾其等不法行徑，避免執法人
    員循線查緝，經常利用他人金融帳戶收取詐騙所得後，指示
    帳戶持有人提領款項後，以現金交付或轉匯至其他金融帳戶
    ，以確保犯罪所得免遭查獲，隱匿犯罪所得之去向、所在，
    此等案件迭有所聞，並經政府機關、傳播媒體廣為宣導周知
    。經查，被告於案發時已61歲，學歷為國中畢業，曾於學校
    負責行政庶務工作，且嗣於政府機關負責行政庶務、電腦文
    書工作，工作約30年餘（原審卷第55頁、第99頁、本院卷第
    194頁），為心智正常且具有相當社會及工作經驗之成年人
    ，被告就其於犯罪事實欄所取得用已購買比特幣存入「DBT
    」、「Yu Chen」指定之比特幣帳戶之款項來源當屬不法，
    實難諉為不知。再衡以被告於本案發生前之108年底，即曾
    因提供金融帳戶與他人而涉詐欺案件，致使自己所有之金融
    帳戶遭列為警示帳戶，而無法使用，衡情其對於詐欺集團會
    利用人頭帳戶收取其他被害人受騙款項之情，更加敏感及警
    惕，且依其智識能力、社會經驗，被告顯能合理預期「DBT
    」要求提供金融帳戶供匯入之款項可能係詐欺或其他財產犯
    罪所得之不法來源，其卻仍向陳文忠、陳麗英等人借用金融
    帳戶，待被害人許秋美、告訴人徐芷安將款項匯入後，被告
    又循「DBT」指示，請陳文忠、陳麗英領取款項，並由被告
    依「DBT」指示將該等款項轉為比特幣匯入「DBT」所指定之
    比特幣帳戶內；另被告與「Yu Chen」間並無信賴關係，卻
    仍依「Yu Chen」之請託，向告訴人黃寶玉多次取款，並依
    「Yu Chen」要求將該等款項轉為比特幣，匯入「Yu Chen」
    所指定之比特幣帳戶，而「Yu Chen」、「DBT」以此等迂迴
    層轉方式，將所取得之款項移轉到其他不明帳戶之情事，乃
    是典型製造金流斷點，以掩飾不法所得實際去向及所在之洗
    錢行為，被告主觀上應可認知該等款項透過前開方式匯出後
    ，將使檢警難以追查犯罪所得之去向及所在，綜上，被告主
    觀上確有分別與「DBT」、「Yu Chen」共同詐欺取財及洗錢
    之不確定故意之犯意聯絡，客觀上亦有領款及購買比特幣後
    轉存入「DBT」、「Yu Chen」指定之比特幣帳戶之行為分擔
    ，洵堪認定。
　㈢本案事證明確，被告犯行洵堪認定，均應依法論科。
二、論罪：
　㈠核被告所為，就附表一編號1至3部分，均係犯刑法第339條第
    1項之詐欺取財罪、洗錢防制法第2條第2款、同法第14條第1
    項之洗錢罪。至起訴意旨雖認被告與「Yu Chen」、「DBT」
    、「Alberto Rodriguez」等人共犯附表一編號1、2部分之
    犯行，認被告此部分所為涉犯刑法第339條之4第1項第2款之
    三人以上共同詐欺取財罪嫌，惟查卷內亦無其他事證可認被
    告除個別單獨與「Yu Chen」、「DBT」聯繫外，被告有與「
    Yu Chen」、「DBT」等三人共同謀議之情事，復無證據證明
    被告曾與「Alberto Rodriguez」、「劉宏」聯繫，則「DBT
    」與「Alberto Rodriguez」、「劉宏」是否為同一人、被
    告是否知悉本案詐欺犯行之參與人數有3人以上，均非無疑
    ，起訴意旨認被告涉犯三人以上共同詐欺取財罪嫌，然既無
    證據足以證明，基於罪證有疑利於被告，無從認共犯達三人
    以上共同詐欺取財犯行，惟因社會基本事實同一，並經本院
    於審理時告知罪名（見本院卷第183頁至第184頁）當無礙被
    告之防禦權，爰依刑事訴訟法第300條規定，變更起訴法條
    ，附此敘明。
　㈡按共同實行犯罪行為之人，在共同意思範圍以內，各自分擔
    犯罪行為之一部，彼此協力、相互補充以達其犯罪之目的者
    ，即應對於全部所發生之結果，共同負責，故不以實際參與
    犯罪構成要件行為或參與每一階段之犯罪行為為必要。又共
    同正犯之意思聯絡，原不以數人間直接發生者為限，即有間
    接之聯絡者，亦包括在內（最高法院107年度台上字第4444
    號判決意旨參照）。被告雖未自始參與詐欺取財之各階段犯
    行，然附表一編號1、3部分，其提供他人之金融帳戶給「DB
    T」，並依「DBT」指示將款項匯入「DBT」所指定之比特幣
    帳戶；附表一編號2部分，依「Yu Chen」指示向告訴人黃寶
    玉收取款項後，依「Yu Chen」指示將款項匯入「Yu Chen」
    所指定之比特幣帳戶，其主觀上對於自身所分擔者，乃係詐
    欺取財及避免追查犯罪所得所不可或缺之重要環節，應有所
    預見，足認被告分別與「Yu Chen」、「DBT」間在意思合同
    範圍內，各自分擔犯罪行為之一部，並相互利用他人行為以
    達詐欺取財及洗錢之目的。被告與「DBT」就附表一編號1、
    3部分犯行，有犯意聯絡與行為分擔，應論以共同正犯，另被告
    與「Yu Chen」就附表一編號2部分，有犯意聯絡與行為分擔，
    亦應論以共同正犯。
　㈢附表一所示之人施用詐術，致附表一所示之人多次匯款或交
    付款項，之後由被告將款項轉匯至「DBT」、「Yu Chen」所
    指定之比特幣帳戶，乃係於密接之時、地，基於對相同之人
    行詐欺之目的，侵害同一法益，堪認其等主觀上係基於單一
    犯意接續所為，各該行為獨立性薄弱，依社會通念，難以強
    行分開，均應論以接續犯。
　㈣又被告就附表一編號1至3部分所為，均係以一行為觸犯詐欺
    取財、一般洗錢罪名，均為想像競合犯，均應從一重論以一
    般洗錢罪處斷。
　㈤被告就附表一編號1至3部分所為，乃係出於不同犯意，且行
    為互殊，應予分論併罰。
　㈥按犯第14條、第15條之罪，在偵查或審判中自白者，減輕其
    刑，洗錢防制法第16條第2項定有明文。查被告於本院審理
    時業已自白一般洗錢犯行，爰依上開規定，減輕其刑。　
三、撤銷改判理由及量刑審酌事項
　㈠原審認被告犯行事證明確，予以論罪科刑，固非無見。惟查
    ，被告業已於本院審理時自白其洗錢犯行，符合洗錢防制法
    第16條第2項減輕其刑要件，原審未及審酌上揭情狀，被告
    上訴請求從輕量刑，即非無由。
　㈡至被告上訴意旨請求為緩刑之宣告云云，被告雖前未曾因故
    意犯罪受有期徒刑以上刑之宣告，有本院被告前案紀錄表在
    卷可佐（見本院卷第53頁至第56頁），然被告本案犯行係分
    別與「DBT」、「Yu Chen」共犯各次詐欺取財、一般洗錢犯
    行，犯意各別、行為分殊，顯見被告係多次為前開詐欺取財
    、一般洗錢犯行，是否合於緩刑制度在促使惡性輕微之偶發
    犯罪或初犯改過自新、復歸社會之立法目的，已容有可議，
    再斟酌被告本案雖與被害人許秋月以新臺幣（下同）15萬元
    達成調解，需按月給付被害人許秋月4000元，然並未按時給
    付，業據被告供承在卷（見本院卷第194頁），並有原審法
    院臺北簡易庭調解筆錄、本院公務電話紀錄在卷可佐（見本
    院卷第95頁、第205頁），且被告迄未能與告訴人徐芷安、
    黃寶玉達成和解，尚難認本件被告所宣告之刑以暫不執行為
    適當，被告請求緩刑部分，為無理由，然原審判決既有前開
    可議之處，自應由本院將原審判決予以撤銷改判。
　㈢爰以行為人責任為基礎，審酌被告可預見其提供他人之金融
    帳戶，協助他人取款，並將匯入他人金融帳戶之款項或自他
    人處取得之款項轉為比特幣後，將比特幣存入「Yu Chen」
    、「DBT」所指定之比特幣帳戶，致使「Yu Chen」、「DBT
    」得以順利取得詐欺款項，不僅侵害告訴人、被害人之財產
    利益，更嚴重影響社會秩序、破壞人際間信賴關係，所為實
    屬不該，兼衡被告犯罪之動機、目的、手段、其於本案中參
    與之程度、所造成之法益侵害程度，其所自承國中畢業之智
    識程度、在政府機關擔任電腦文書工作，平均月收入3萬5千
    元之生活經濟狀況(見本院卷第194頁)，以及其犯罪後之態
    度等一切情狀，分別量處如附表一「罪名及宣告刑」欄所示
    之罪刑，資為懲儆。並斟酌被告各次犯罪手法雷同，如以實
    質累加之方式定應執行刑，處罰之刑度顯將超過行為之不法
    內涵，而違反罪責原則，應就被告各次犯行整體犯罪非難評
    價，其罪數所反映之人格特性與犯罪傾向，及數罪對法益侵
    害之加重效應及刑罰之內部界限，依多數犯罪責任遞減原則
    ，定其應執行之刑如主文第二項所示，以符合罪刑相當及比
    例原則，實現刑罰權之公平正義。並就宣告刑、應執行之刑
    部分，均諭知罰金如易服勞役之折算標準。
四、沒收部分
  ㈠被告取得被害人許秋美、告訴人黃寶玉、徐芷安遭騙款項部
    分，被告既已全數轉匯給「Yu Chen」、「DBT」，要難認屬
    被告所有之財物，自無從依洗錢防制法第18條第1項規定宣
    告沒收，且卷內亦無證據證明被告有因本案犯行獲有報酬，
    爰不予宣告沒收犯罪所得。
  ㈡至被告雖持三星廠牌之行動電話(內含門號0000000000號SIM
    卡1張)與「Yu Chen」、「DBT」聯繫，該行動電話未據扣案
    ，且衡諸行動電話乃日常生活中所常見之物，倘予沒收或追
    徵，對於沒收制度所欲達成或附隨之社會防衛無何助益，實
    欠缺刑法上之重要性，爰不予宣告沒收及追徵。
據上論斷，應依刑事訴訟法第369條第1項前段、第364條、第299
條第1項前段、第300條，洗錢防制法第2條第2項、第14條第1項
、第16條第2項，刑法第11條、第339條第1項、第28條、第55條
、第42條第3項前段、第51條第5款、第7款，刑法施行法第1條之
1第1項，判決如主文。　　
本案經檢察官李頲翰提起公訴，檢察官王繼瑩追加起訴，經檢察
官陳玉華、樊家妍到庭執行職務。
中　　華　　民　　國　　111 　年　　10　　月　　19　　日
　　　　　　　　　刑事第三庭    審判長法　官　張惠立
　　　　　　　　　                    法  官  張道周
　　　　　　　　　                    法  官　鄭昱仁　
以上正本證明與原本無異。
如不服本判決，應於收受送達後20日內向本院提出上訴書狀，其
未敘述上訴之理由者並得於提起上訴後20日內向本院補提理由書
（均須按他造當事人之人數附繕本）「切勿逕送上級法院」。
                                      書記官  劉靜慧
中　　華　　民　　國　　111 　年　　10　　月　　19　　日
附錄：本案論罪科刑法條全文　　　　　　　　
中華民國刑法第339條（普通詐欺罪）
意圖為自己或第三人不法之所有，以詐術使人將本人或第三人之
物交付者，處5年以下有期徒刑、拘役或科或併科50萬元以下罰
金。
以前項方法得財產上不法之利益或使第三人得之者，亦同。
前二項之未遂犯罰之。
洗錢防制法第2條
本法所稱洗錢，指下列行為：
一、意圖掩飾或隱匿特定犯罪所得來源，或使他人逃避刑事追訴
    ，而移轉或變更特定犯罪所得。
二、掩飾或隱匿特定犯罪所得之本質、來源、去向、所在、所有
    權、處分權或其他權益者。
三、收受、持有或使用他人之特定犯罪所得。
洗錢防制法第14條
有第二條各款所列洗錢行為者，處7年以下有期徒刑，併科新臺
幣5百萬元以下罰金。
前項之未遂犯罰之。
前二項情形，不得科以超過其特定犯罪所定最重本刑之刑。　

附表一
編號 被害人或告訴人 詐騙方式 匯款或面交時間、地點 遭詐騙金額（新臺幣） 提領時間 提領金額（新臺幣） 相關證據出處 原審判決罪名及宣告刑 本院判決罪名及宣告刑 1 許秋美（未提告） 詐騙集團成員於109年間，寄送電子郵件與許秋美，佯稱為美國聯邦調查局探員「Alberto Rodriguez」，後續雙方以通訊軟體「WhatsApp」聯繫，俟該詐騙集團成員知悉許秋美曾遭詐騙款項之情事，即向許秋美訛稱能幫其把錢要回來，要求許秋美匯款至指定帳戶云云，致使許秋美陷於錯誤，因而於右側時間、地點、匯款右側款項至陳文忠申請之國泰世華銀行000000000000號帳戶內，隨後由陳文忠提領款項並將其交付鍾雪月，鍾雪月隨即以購買比特幣方式將相關款項轉入「DBT」所指定之比特幣帳戶內。 110年2月1日上午10時35分許，臺北市○○區○○路0段000號（國泰世華銀行中崙分行） 21萬6,062元 110年2月1日晚間22時54分許 1萬6,000元 1.證人許秋美之供述（偵21821卷第29頁至第33頁、第83頁至第87頁） 2.證人陳文忠之供述（偵21821卷第9頁至第12頁、第83頁至第87頁） 3.證人許秋美提出之國泰世華商業銀行存款憑證4張（偵21821卷第41頁至第43頁） 4.證人陳文忠之國泰世華銀行帳號000000000000號帳戶客戶基本資料、交易明細（偵21821卷第45頁至第51頁） 5.臺北市政府警察局中山分局中山二派出所受理各類案件紀錄表【許秋美】（偵21821卷第54頁） 6.臺北市政府警察局中山分局中山二派出所受理案件證明單【許秋美】（偵21821卷第55頁） 7.內政部警政署反詐騙諮詢專線紀錄表【許秋美】（偵21821卷第56頁至第57頁） 8.臺北市政府警察局中山分局中山二派出所受理詐騙帳戶通報警示簡便格式表【許秋美】（偵第21821卷第63頁） 　 鍾雪月共同犯洗錢防制法第十四條第一項之洗錢罪，處有期徒刑陸月，併科罰金新臺幣伍萬元，罰金如易服勞役，以新臺幣壹仟元折算壹日。 鍾雪月共同犯洗錢防制法第十四條第一項之洗錢罪，處有期徒刑伍月，併科罰金新臺幣肆萬元，罰金如易服勞役，以新臺幣壹仟元折算壹日。      110年2月2日上午8時7分許 10萬元         110年2月3日上午11時53分許 10萬元       110年2月8日中午12時5分許，臺北市○○區○○路0段000號（國泰世華銀行中崙分行） 8萬4,000元 110年2月8日下午17時22分許 8萬4,000元       110年2月19日上午11時25分許，臺北市○○區○○路0段000號（國泰世華銀行中崙分行） 18萬1,870元 110年2月20日上午8時10分許 9萬5,000元         110年2月20日上午8時12分許 10萬元       110年2月19日下午14時40分許，臺北市○○區○○路0段000號（國泰世華銀行中崙分行） 1萬3,990元      2 黃寶玉（已提告）  黃寶玉於110年3月23日於臉書收到暱稱「Yu Chen」之好友邀請並使用通訊軟體LINE互加為好友，「Yu Chen」佯稱為船長，因為在船上需提供船員食物費用等資金為由向黃寶玉借款，承諾於110年6月還款云云，「Yu Chen」並提供鍾雪月之LINE帳號與黃寶玉聯絡面交款項，致使黃寶玉陷於錯誤，因而於右側時間、地點，將相關款項交付予鍾雪月，鍾雪月隨即以購買比特幣方式將相關款項轉入「Yu Chen」所指定之彼特幣帳戶內。 110年4月21日11時許，象山捷運站2號出口 3萬元 面交無提領時間   面交無提領金額 1.證人黃寶玉之供述（偵23498卷第29頁至第32頁、第33頁至第36頁，偵21821卷第83頁至第87頁） 2.臺北市政府警察局信義分局扣押筆錄及扣押物品目錄表【鍾雪月】（偵23498卷第41頁至第45頁） 3.內政部警政署反詐騙諮詢專線紀錄表【黃寶玉】（偵23498卷第51頁至第52頁） 4.證人黃寶玉與LINE暱稱「Yu Chen」及被告鍾雪月之手機通訊軟體LINE對話紀錄翻拍照片（偵23498卷第53頁至第68頁，院卷第117頁至第121頁） 5.鍾雪月與黃寶玉碰面所拍攝之照片（偵23498卷第69頁） 6.鍾雪月與黃寶玉間之借據5紙（偵23498卷第73頁至第81頁，院卷第107頁至第115頁） 7.新北市政府警察局蘆洲分局延平派出所受理各類案件紀錄表【黃寶玉】（偵23498卷第83頁） 8.新北市政府警察局蘆洲分局延平派出所受理案件證明單【黃寶玉】（偵23498卷第85頁） 9.鍾雪月與暱稱「Yu Chen」手機通訊軟體LINE聊天紀錄（偵23498卷第109頁至第114頁）  鍾雪月共同犯洗錢防制法第十四條第一項之洗錢罪，處有期徒刑參月，併科罰金新臺幣貳萬元，罰金如易服勞役，以新臺幣壹仟元折算壹日。 鍾雪月共同犯洗錢防制法第十四條第一項之洗錢罪，處有期徒刑參月，併科罰金新臺幣壹萬元，罰金如易服勞役，以新臺幣壹仟元折算壹日。    110年5月1日15時30分至16時許，臺北市大同區長安西路與承德路口附近 5萬元         110年5月9日13時30分14時許，臺北市○○區○○路000號 2萬元         110年5月25日11時50分許，臺北市○○區○○路000號旁郵局 2萬元         110年6月2日11時50分許，臺北市○○區○○路000號旁郵局 1萬5,000元                3（追加起訴書） 徐芷安（有提告） 徐芷安於110年6月16日於臉書認識網友劉宏，該人佯稱自己為聯合國醫生，欲將其拾得美金與醫療器材寄予徐芷安，惟須貨物證明通過新加坡海關，需先匯款至指定帳戶等語，致使徐芷安陷於錯誤，因而依其指示於右側時間、匯款右側由陳麗英申請並交付給鍾雪月使用之基隆第二信用合作社帳號00000000000號帳戶內，再由鍾雪月指示陳麗英前往提領並交付款項予鍾雪月，鍾雪月隨即將該等款項轉為比特幣，並將比特幣匯入「DBT」所指定之比特幣帳戶。 110年7月13日上午9時22分許，網路轉帳 4萬3,300元 110年7月13日下午16時11分許 3萬元 1.證人徐芷安之供述（偵27740卷第141頁至第144頁） 2.證人陳麗英之供述（偵27740卷第63頁至第68頁） 3.內政部警政署反詐騙諮詢專線紀錄表【徐芷安】（偵27740卷第145頁） 4.桃園市政府警察局桃園分局大樹派出所受理詐騙帳戶通報警示簡便格式表【徐芷安】（偵27740卷第146頁） 5.證人徐芷安提出與詐騙集團成員之對話紀錄、網路轉帳畫面截圖（偵27740卷第147頁至第150頁） 6.證人陳麗英於110年7月13日至ATM提領款項之監視器錄影畫面截圖（偵27740卷第157頁） 7.基隆市第二信用合作社110年7月27日基二信社總字第420號函及檢附開戶基本資料、交易明細表（偵27740卷第179頁至第183頁）  鍾雪月共同犯洗錢防制法第十四條第一項之洗錢罪，處有期徒刑貳月，併科罰金新臺幣壹萬元，罰金如易服勞役，以新臺幣壹仟元折算壹日。 鍾雪月共同犯洗錢防制法第十四條第一項之洗錢罪，處有期徒刑貳月，併科罰金新臺幣捌仟元，罰金如易服勞役，以新臺幣壹仟元折算壹日。      110年7月13日下午16時12分許 3萬元